【裁判字號】    97,易,47
【裁判日期】    970229
【裁判案由】    竊盜
【裁判全文】
臺灣雲林地方法院刑事判決                97年度易字第47號
公  訴  人  臺灣雲林地方法院檢察署檢察官
被      告  丁○○
                    另案於臺灣雲林第二監獄執行中
上列被告因竊盜案件，經檢察官提起公訴（96年度偵字第6318號
），於本院準備程序進行中為有罪之陳述，經本院裁定適用簡式
審判程序審理，判決如下：
    主  文
丁○○攜帶兇器竊盜，累犯，處有期徒刑捌月。扣案之鐵製扳手
、鐵槌各壹支，均沒收之。
    事實及理由
一、按適用簡式審判程序之有罪判決書之製作，得準用第454 條
    之規定，刑事訴訟法第310 條之2 定有明文。而刑事訴訟法
    第454 條第2 項規定：前項判決書，得以簡略方式為之，如
    認定之犯罪事實、證據及應適用之法條，與檢察官起訴書之
    記載相同者，得引用之。本件犯罪事實、理由及證據、應適
    用之法條，均引用起訴書之記載（如附件）。
二、本院審酌：被告前因竊盜案件，經本院判處有期徒刑8 月確
    定，於民國95年10月6 日縮短刑期甫執行完畢，有臺灣高等
    法院被告前案紀錄表在卷可參。其僅國小肄業，之前從事不
    固定之水泥工，惟目前無工作，以撿拾資源回收維生，見本
    件不銹鋼護欄要掉落方持所有之鐵製扳手、鐵槌等工具將之
    敲下，欲送往變賣，其惡性非重大，惟已造成管領該路段之
    交通部公路總局第2 區養護工程處管領該財產之不便，且造
    成用路人之危害，及其於犯罪後深知悔悟，並坦承犯行等一
    切情狀，量處如主文所示之刑。扣案之鐵製扳手、鐵槌各1
    支為被告所有，且係供犯罪所用之物，業經其供明在卷，爰
    依法併予宣告沒收之。
三、依刑事訴訟法第273 條之1 第1 項、第299 條第1 項前段、
    第310 之2 條、第454 條第2 項，刑法第321 條第1 項第3
    款、第47條第1 項、第38條第1 項第2 款，判決如主文。
四、如不服本判決，應於判決送達後10日內，向本院提出上訴狀
    。
本案經檢察官乙○○到庭執行職務。
中    華    民    國    97    年    2     月    29    日
                  刑事第四庭    法  官  李淑惠
以上正本證明與原本無異。
如不服本判決，應於判決收受後10日內，向本院提出上訴狀（須
附繕本）。
                                書記官  林佳慧
中    華    民    國    97    年    2     月    29    日
附錄論罪科刑法條
中華民國刑法第321條（加重竊盜罪）
犯竊盜罪而有左列情形之一者，處6 月以上、5 年以下有期徒刑
：
一  於夜間侵入住宅或有人居住之建築物、船艦或隱匿其內而犯
    之者。
二  毀越門扇、牆垣或其他安全設備而犯之者。
三  攜帶兇器而犯之者。
四  結夥三人以上而犯之者。
五  乘火災、水災或其他災害之際而犯之者。
六  在車站或埠頭而犯之者。
前項之未遂犯罰之。
【附  件】
臺灣雲林地方法院檢察署檢察官起訴書
                                      96年度偵字第6318號
    被      告  丁○○  男  49歲（民國○○年○○月○日生）
                        住雲林縣崙背鄉○○村○○路5號
                        國民身分證統一編號：Ｚ000000000號
上列被告因竊盜案件，已經偵查終結，認應該提起公訴，茲將犯
罪事實及證據並所犯法條分敘如下：
        犯罪事實
一、丁○○前有多次毒品、竊盜前科，其因竊盜案件，經臺灣雲
    林地方法院判決處有期徒刑8月確定，甫於民國95年10月6日
    縮刑期滿，執行完畢。詎仍不知悔改，復意圖為自己不法之
    所有，於96年12月5日攜帶客觀上可作為兇器使用之鐵製板
    手及鐵槌各1支，騎乘三輪腳踏車前往雲林縣麥寮鄉○○段
    西濱大橋台60線北上213.5公里處，持上開鐵製板手及鐵槌
    竊取交通部公路總局第2區養護工程處所管領置於上開路段
    之不銹鋼護欄，得手後並將上開不銹鋼護欄以上揭三輪腳踏
    車欲載往資源回收場變賣之。嗣於同日下午3時許，丁○○
    騎乘上揭載有護欄之三輪腳踏車行經彰化縣大城鄉西濱大橋
    時，為警當場查獲，並扣得不銹鋼護欄共4.2公尺長(約50公
    斤重)、鐵製板手及鐵槌各1支。
二、案經彰化縣警察局芳苑分局報告偵辦。
        證據並所犯法條
一、訊據被告丁○○對於上揭犯罪事實坦承不諱，核與告訴人甲
    ○○之指述情節大致相符，此外，並有贓物認領保管單、扣
    案之鐵製板手及鐵槌各1支及照片數張等在卷足憑。從而，
    本件事證已臻明確，被告犯嫌堪予認定。
二、按刑法第321條第1項第3款之攜帶兇器竊盜罪，其所稱「兇
    器」，其種類並無限制，凡客觀上足對人之生命、身體、安
    全構成威脅，具有危險性之兇器均屬之，且祇須行竊時攜帶
    此種具有危險性之兇器為已足，並不以攜帶之初有行兇之意
    圖為必要（最高法院79年臺上字第5253號判例要旨參照）。
    查被告竊取上開不銹鋼護欄時，所攜帶之鐵製板手及鐵槌，
    為金屬製品，質地堅硬，客觀上足對人之生命、身體、安全
    造成危險，自屬可供兇器使用之物。核被告所為，係犯刑法
    第321條第1項第3款之攜帶兇器竊盜罪。被告前因竊盜案件
    ，經臺灣雲林地方法院判決處有期徒刑8 月確定，甫於民國
    95年10月6日縮刑期滿，執行完畢，於5年以內故意再犯本件
    有期徒刑以上之罪，請依累犯規定加重其刑。請審酌被告有
    多次犯罪前科，有本署刑案資料查註紀錄表在卷可憑，素行
    不良，被告四肢健全，竟不思以正當途徑賺取金錢，竊盜他
    人財物，貪圖不勞而獲，品行亦有不端，惟被告犯後坦承犯
    行，犯後態度良好，被害人已領回失竊之護欄實際所受損害
    不大等一切情狀，量處有期徒刑8月，以示懲戒。至扣案之
    鐵製板手及鐵槌各1支均係供犯罪所用之物，且為被告所有
    ，併請依刑法第38條第1項第2款宣告沒收。
三、依刑事訴訟法第251條第1項提起公訴。
  此  致
臺灣雲林地方法院
中    華    民    國    96    年    12    月    21    日
                              檢  察  官   丙○○
本件證明與原本無異
中    華    民    國    97    年    1     月    6     日
                              書  記  官   黃怡寧
所犯法條
中華民國刑法第321條
犯竊盜罪而有左列情形之一者，處6月以上、5年以下有期徒刑：
一  於夜間侵入住宅或有人居住之建築物、船艦或隱匿其內而犯之
    者。
二  毀越門扇、牆垣或其他安全設備而犯之者。
三  攜帶兇器而犯之者。
四  結夥三人以上而犯之者。
五  乘火災、水災或其他災害之際而犯之者。
六  在車站或埠頭而犯之者。


司法院資訊處製作；財團法人民間司法改革基金會備份。
